en: Racket grip size: G1; G2; G3; G4; G5; G6; Other
hu: Ütőmarkolat mérete: G1; G2; G3; G4; G5; G6; Egyéb
vi: Kích thước cán vợt: G1; G2; G3; G4; G5; G6; Khác
ro-RO: Dimensiunea mânerului rachetei: G1; G2; G3; G4; G5; G6; Altele
hr-HR: Veličina gripa reketa: G1; G2; G3; G4; G5; G6; Ostalo
sv: Racketgreppsstorlek: G1; G2; G3; G4; G5; G6; Övrigt
el: Μέγεθος λαβής ρακέτας: G1; G2; G3; G4; G5; G6; Άλλο
ko: 라켓 그립 사이즈: G1; G2; G3; G4; G5; G6; 기타
da: Ketsjergrebets størrelse: G1; G2; G3; G4; G5; G6; Andet
ja: ラケットのグリップサイズ: G1; G2; G3; G4; G5; G6; その他
zh-CN: 球拍手柄尺寸: G1; G2; G3; G4; G5; G6; 其他
th: ขนาดด้ามจับแร็กเก็ต: G1; G2; G3; G4; G5; G6; อื่นๆ
zh-TW: 球拍握柄尺寸: G1; G2; G3; G4; G5; G6; 其他
it: Impugnatura della racchetta: G1; G2; G3; G4; G5; G6; Altro
lt-LT: Raketės rankenos dydis: G1; G2; G3; G4; G5; G6; Kita
ru: Размер рукоятки ракетки: G1; G2; G3; G4; G5; G6; Другое
bg-BG: Размер на дръжката на ракета: G1; G2; G3; G4; G5; G6; Друго
de: Schlägergriffgröße: G1; G2; G3; G4; G5; G6; Sonstige
fi: Mailan otteen koko: G1; G2; G3; G4; G5; G6; Muu
pt-PT: Tamanho do punho da raquete: G1; G2; G3; G4; G5; G6; Outro
nl: Racket gripmaat: G1; G2; G3; G4; G5; G6; Overig
pt-BR: Raquete tamanho da empunhadura: G1; G2; G3; G4; G5; G6; Outros
fr: Taille du manche de la raquette: G1; G2; G3; G4; G5; G6; Autre
sk-SK: Veľkosť gripu rakety: G1; G2; G3; G4; G5; G6; Iné
pl: Rozmiar uchwytu rakiety: G1; G2; G3; G4; G5; G6; Inne
sl-SI: Velikost ročaja loparja: G1; G2; G3; G4; G5; G6; Drugo
es: Tamaño de la empuñadura de la raqueta: G1; G2; G3; G4; G5; G6; Otro
nb: Størrelse på racketgrep: G1; G2; G3; G4; G5; G6; Annet
tr: Raket kavrama boyutu: G1; G2; G3; G4; G5; G6; Diğer
cs: Velikost úchopu rakety: G1; G2; G3; G4; G5; G6; Ostatní